【裁判字號】    97,訴,1846
【裁判日期】    971231
【裁判案由】    毒品危害防制條例
【裁判全文】
臺灣基隆地方法院刑事判決            97年度訴字第1846號
公  訴  人  臺灣基隆地方法院檢察署檢察官
被      告  乙○○
                    現另案於臺灣基隆監獄執行中
上列被告因毒品危害防制條例案件，經檢察官提起公訴（97年度
毒偵字第2866號），被告於準備程序中就被訴事實為有罪之陳述
，受命法官於聽取當事人之意見後，由本院合議庭裁定由受命法
官獨任以簡式審判程序判決如下：
    主    文
乙○○施用第一級毒品，累犯，處有期徒刑柒月。
    犯罪事實及理由
一、本案犯罪事實及證據，除起訴書第2頁「嗣於同日17時10分
    許，因另案為警在基隆市○○區○○路與義七路口拘獲，經
    其同意為警採尿送驗後，結果呈嗎啡、可待因陽性反應，始
    查悉上情」，更正為「嗣於97年10月10日17時10分許，在基
    隆市○○區○○路與義七路口，因另涉犯毒品案件經員警持
    台灣基隆地方法院檢察署核發之拘票拘提，乙○○於警方尚
    未查悉其有上開施用第一級毒品海洛因犯行前，主動向警察
    自首有上揭犯行而接受審判，經警採其尿液送驗結果，確呈
    嗎啡陽性反應」；證據部分並補充「97年10月10日警詢筆
    錄可證明被告就施用海洛因犯行係屬自首（此部分犯行，係
    被告因另案為警拘提，於警訊問時，在有偵查犯罪職權之機
    關或個人發覺其犯罪前，主動向承辦警員自首上開施用第一
    級毒品海洛因犯行，則被告在警員未發現有確切之根據得為
    合理之懷疑前【本案並未查扣得任何毒品或供施用毒品之工
    具等】，即主動供述其施用第一級毒品海洛因，符合自首之
    規定，依刑法第62條前段規定減輕其刑。被告於本院行準
    備程序及審理時之自白」外，均引用檢察官起訴書之記載（
    如附件）。
二、刑之酌科部分：本院審酌被告犯罪之動機、曾有多次施用毒
    品之前科，仍不知戒除毒癮，且甫執行完畢後竟又施用毒品
    ，惡性非輕，復有多項毒品前科犯行待執行，惟念及其犯後
    坦承犯行、所犯乃戕害自己身心健康，尚未危及他人等一切
    情狀，量處如主文所示之刑。
三、據上論斷，應依刑事訴訟法第273條之1第1項、第299條第1
    項前段、第310條之2、第454條第2項，毒品危害防制條例第
    10條第1項，刑法第11條前段、第47條第1項、第62條前段，
    判決如主文。
本案經檢察官丙○○到庭執行職務。
中    華    民    國    97    年    12    月    31    日
                  刑事第三庭法    官  陳姵君
以上正本證明與原本無異。
如不服本判決應於收受本判決後10日內向本院提出上訴書狀，其
未敘述上訴理由者，並得於提起上訴後10日內向本院補提理由書
狀（均須按他造當事人之人數附繕本）「切勿逕送上級法院」。
中    華    民    國    97    年    12    月    31    日
                            書 記 官  明祖斌
附錄論罪法條：
毒品危害防制條例第10條第1項
施用第一級毒品者，處 6 月以上 5 年以下有期徒刑。
【附件】：
臺灣基隆地方法院檢察署檢察官起訴書
                                    97年度毒偵字第2866號
    被    告  乙○○  男  40歲（民國○○年○月○○日生）
                      住基隆市○○區○○路14巷9之1號2樓
                      （另案於臺灣基隆監獄執行中）
                      身分證統一編號：Ｚ000000000號
上列被告因違反毒品危害防制條例案件，業經偵查終結，認應提
起公訴，茲敘述犯罪事實、證據並所犯法條如下：
        犯罪事實
一、乙○○前因2次施用毒品案件，均依法院裁定送觀察、勒戒
    後，認無繼續施用毒品之傾向，分別於民國88年4月1日、89
    年2月18日執行完畢釋放，並由本署檢察官以88年度偵緝字
    第79號及89年度毒偵字第481、510號、89年度毒偵緝字第62
    號為不起訴處分確定。又因施用第二級毒品案件，由本署檢
    察官聲請簡易判決處刑及送強制戒治，經臺灣基隆地方法院
    以92年度基簡字第786號判處有期徒刑6月確定；強制戒治部
    分，則因93年1月9日法律修正而免除戒治。復因施用第二級
    毒品案件，經臺灣基隆地方法院以93年度易字第42號判處有
    期徒刑7月確定，上開2罪接續執行，於94年1月13日執行完
    畢。再因施用第一級毒品案件，經臺灣基隆地方法院以95年
    度訴字第513號判處有期徒刑8月確定。復因施用第一級毒品
    案件，經臺灣基隆地方法院以95年度訴字第953號判處有期
    徒刑10月確定，嗣經同法院以96年度聲減字第436號裁定減
    刑後應執行有期徒刑5月確定，上開2罪接續執行，於96年11
    月28日執行完畢。再因施用第一級毒品案件，經臺灣基隆地
    方法院以97年度訴字第672號判處有期徒刑7月，復經臺灣高
    等法院以97年度上訴字第2800號判決駁回上訴，再經最高法
    院以97年度臺上字第4271號判決駁回上訴而確定（現在監執
    行中）。詎其猶不知悔改，基於施用第一級毒品海洛因之犯
    意，於97年10月10日12時許，在其基隆市仁愛區基隆市○○
    區○○路14巷9之1號2樓住處，以將第一級毒品海洛因倒入
    注射針筒加水混合注射方式，施用第一級毒品海洛因1次。
    嗣於同日17時10分許，因另案為警在基隆市○○區○○路與
    義七路口拘獲，經其同意為警採尿送驗後，結果呈嗎啡、可
    待因陽性反應，始查悉上情。
二、案經基隆市警察局移送偵辦。
        證據並所犯法條
一、證據名稱及待證事實
┌──┬──────────┬────────────┐
│編號│證據名稱            │待證事實                │
├──┼──────────┼────────────┤
│一  │被告乙○○之自白。  │被告坦承有前述施用海洛因│
│    │                    │之犯行。                │
├──┼──────────┼────────────┤
│二  │基隆市警察局刑警大隊│經警採集被告尿液送驗，鑑│
│    │偵辦毒品案件尿液檢體│驗結果呈嗎啡、可待因陽性│
│    │對照表、臺灣尖端先進│反應，足證被告有上開施用│
│    │生技醫藥股份有限公司│海洛因之犯行。          │
│    │濫用藥物檢驗報告書各│                        │
│    │1紙。               │                        │
├──┼──────────┼────────────┤
│三  │刑案資料查註紀錄表、│被告有如犯罪事實欄所載之│
│    │全國施用毒品案件紀錄│施用毒品紀錄，被告於前述│
│    │表、法務部全國檢察官│觀察、勒戒執行完畢釋放後│
│    │線上查詢刑案人犯在監│，5年內再因施用毒品案經 │
│    │所最新資料報表各1份 │法院判刑，現再犯本件施用│
│    │                    │毒品罪。                │
└──┴──────────┴────────────┘
二、核被告所為，係犯毒品危害防制條例第10條第1項之施用第
    一級毒品罪嫌。又被告曾受如犯罪事實欄所載之科刑紀錄，
    有刑案資料查註紀錄表1份附卷可參，其於有期徒刑之執行
    完畢後，5年以內故意再犯本件有期徒刑以上之罪，為累犯
    ，請依刑法第47條第1項之規定，加重其刑。
三、依毒品危害防制條例第23條第2項、刑事訴訟法第251條第1
    項提起公訴。
    此  致
臺灣基隆地方法院
中    華    民    國    97    年    11    月    25    日
                              檢察官  甲  ○  ○
本件正本證明與原本無異
中    華    民    國    97    年    12    月    2     日
                              書記官  姜  貴  泰


司法院資訊處製作；財團法人民間司法改革基金會備份。
